Inventaris van het archief van het Ministerie van Economische Zaken; Adviseur/Afdeling Produktiviteitsbevordering, 1951-1966
Nationaal Archief, Den Haag
- ARCHIEF VAN DE ADVISEUR VOOR DE PRODUCTIVITEITSBEVORDERING EN DE AFDELING PRODUCTIVITEITSBEVORDERING (1950-) 1951-1966 (-1967), I
  - STUKKEN BETREFFENDE BIJZONDERE ONDERWERPEN, B
    - TAAKUITVOERING, B.2
      - NATIONALE PRODUCTIVITEITSAANGELEGENHEDEN, B.2.1
        - Horizontale aktiviteiten, B.2.1.3
          - Onderwijs en opleiding, B.2.1.3.2
            - Brief van dr. P.C.J. van Loon, lid van het Coördinatiecollege voor de Productiviteit, betreffende een voorstel tot het opzetten van een onderzoekschema inzake de inpassing en aanpassing van de jeugd in de bedrijven en in het maatschappelijk leven, met geleidebrief, 1962; 310; 2 stukken
            - Stukken betreffende advisering omtrent subsidieverlening aan de Stichting Vakopleiding en Vakexamens 'STIVO' te 's-Gravenhage ten behoeve van de cursus modern ondernemersbeleid, 1962-1964; 311; 1 omslag
            - Stukken betreffende advisering omtrent subsidieverlening aan het Nederlands Instituut voor Praeventieve Geneeskunde te Leiden ten behoeve van de vorming van opleidingsdeskundigen, 1962-1967; 312; 1 omslag
            - Stukken betreffende advisering omtrent subsidieverlening aan drs. P. Hesseling te Eindhoven ten behoeve van onderzoek naar een evaluatiemethodiek voor managementopleidingen, 1963-1965; 313; 1 omslag
            - Stukken betreffende advisering omtrent subsidieverlening aan het Nederlands Instituut voor Efficiency te 's-Gravenhage ten behoeve van de vaststelling van exameneisen voor arbeidsanalist, 1964-1966; 314; 1 omslag
          - Onderzoek (research), B.2.1.3.3
            - Stukken betreffende advisering naar aanleiding van het door de heren Janssens, Spits en Stridiron ingestelde organisatie-onderzoek in de administratie sector, 1951-1952; 315; 1 omslag
            - Stukken betreffende de Commissie inzake Gemeenteclassificatie, 1951-1952; 316-317; 2 omslagen
              - febr. - okt. 1951, 316
              - nov. 1951 - mrt. 1952, 317
            - Stukken betreffende advisering naar aanleiding van organisatie-onderzoeken bij de overheid als grondslag voor hogere efficiency, 1951-1955; 318; 1 omslag
            - Stukken betreffende organisatie-onderzoeken in het algemeen, 1951-1956; 319-320; 2 omslagen
              - 1951, 319
              - 1952-1956, 320
            - Ingekomen stukken betreffende de oprichting van het Nederlands MTM-genootschap, 1952-1953; 321; 1 omslag
            - Stukken betreffende advisering omtrent subsidieverlening aan het Waterloopkundig Laboratorium te Delft, 1952-1956; 322-323; 2 omslagen
              - 1952-1954, 322
              - 1955-1956, 323
            - Stukken betreffende advisering omtrent subsidieverlening aan de Stichting Vademecum voor Economische en Sociologische Kengetallen te Amsterdam, 1952-1958; 324-327; 4 omslagen
              - 1952-1954, 324
              - 1955, 325
              - 1956, 326
              - 1957-1958, 327
            - Stukken betreffende advisering omtrent subsidieverlening aan het Nederlands Instituut voor Efficiency te 's-Gravenhage ten behoeve van de bevordering van het marktonderzoek, 1952-1960; 328; 1 omslag
            - Stukken betreffende advisering omtrent subsidieverlening aan het Centraal Bureau voor de Statistiek te 's-Gravenhage ten behoeve van bedrijfsvergelijkende productiviteitsmetingen, 1952-1961; 329-330; 2 omslagen
              - 1952-juli 1957, 329
              - sept. 1957- 1961, 330
            - Stukken betreffende advisering omtrent subsidieverlening aan het Nederlands Economisch Instituut te Rotterdam ten behoeve van het uitvoeren van verschillende onderzoeken, 1952-1961; 331-335; 5 omslagen
              - 'Onderzoek naar de gevolgen van een wijziging van de broodbakkerijparagraaf in de Arbeidswet 1919', 1956-1958, 331
              - 'Onderzoek naar de gevolgen van een wijziging van de broodbakkerijparagraaf in de Arbeidswet 1919', 1959-1960, 332
              - 'Onderzoek naar de personeelsbezetting bij gemeentesecretarieën', 333
              - 'Onderzoek nar de structuur van gemeentelijke kapitaalsuitgaven', 1952-1955, 334
              - 'Onderzoek naar de structuur van gemeentelijke kapitaalsuitgaven', 1956-1961, 335
            - Stukken betreffende advisering omtrent subsidieverlening aan het TNO te Delft ten behoeve van de aanstelling van verbindingspersonen, 1952-1962; 336; 1 omslag
            - Stukken betreffende advisering omtrent subsidieverlening aan de Stichting Cursussen en Research te Delft ten behoeve van onderzoek naar methoden van onderwijs voor bedrijfsorganisaties, 1953-1956; 337; 1 omslag
            - Stukken betreffende advisering omtrent subsidieverlening aan het Instituut voor Clinische en Industriële Psychologie van de Rijksuniversiteit te Utrecht ten behoeve van de analyse en predictie van goede en slechte beoordelaars van protocollen, die geschreven zijn door researchwerkers, 1959-1961; 338; 1 omslag
            - Stukken betreffende advisering omtrent subsidieverlening aan de Stichting Consumenten Contact Orgaan te 's-Gravenhage ten behoeve van vergelijkend warenonderzoek, 1960-1964; 339; 1 omslag
            - Stukken betreffende advisering omtrent subsidieverlening aan de Stichting van den Arbeid te 's-Gravenhage ten behoeve van onderzoek naar de werkclassificatie voor kantoorfuncties, 1960-1965; 340; 1 omslag
            - Stukken betreffende advisering omtrent subsidieverlening aan ir. C.H. Hofstede te Blaricum ten behoeve van onderzoek naar de normstelling in de industrie, 1963-1966; 341; 1 omslag
          - Voorlichting, B.2.1.3.4
            Zie inv.nr. 20.
            - Stukken betreffende het functioneren van de Rijksnijverheidsdienst te 's-Gravenhage, 1950-1956; 342; 1 omslag
            - Rapport van de Commissie Technische Documentatie betreffende toekomstige organisatietechnische documentatie en informatie in Nederland, met geleidebrief, 1951; 343; 2 stukken
            - Stukken betreffende activiteiten van de Hoofdcommissie voor de Normalisatie in Nederland te 's-Gravenhage op het gebied van de normalisatie, voorlichting en propaganda, 1951, 1953-1958; 344-345; 2 omslagen
              - Normalisatie, 344
              - Voorlichting en propaganda, 345
            - Stukken betreffende advisering omtrent subsidieverlening aan het Instituut voor Onderzoek en Voorlichting te 's-Gravenhage op het gebied van bedrijfs- en bestuursefficiency, 1951-1955; 346-347; 2 omslagen
              - 1951-1952, 346
              - 1953-1955, 347
            - Stukken betreffende advisering omtrent een rapport, uitgebracht door de voorzitter van de Jaarbeurs te Utrecht, inzake de inrichting van een stand ten behoeve van voorlichting op het gebied van de productiviteitsbevordering, 1952; 348; 3 stukken
            - Stukken betreffende advisering omtrent subsidieverlening aan de Stichting Kwaliteitsdienst voor de Industrie te 's-Gravenhage, 1952-1961, 1963-1965; 349-356; 8 omslagen
              - 1952-1953, 349
              - 1954, 350
              - 1955, 351
              - 1956, 352
              - 1957, 353
              - 1958-1961, 354
              - 1963-1964, 355
              - 1965, 356
            - Stukken betreffende voorbereiding van een toespraak, te houden door de minister op een door de Hoofdcommissie voor de Normalisatie in Nederland georganiseerde normalisatiedag, 1953; 357; 1 omslag
            - Stukken betreffende advisering omtrent subsidieverlening aan het Nederlands Instituut voor Efficiency te 's-Gravenhage ten behoeve van onderzoek naar voorlichting aan kleinere bedrijven, 1953-1958; 358; 1 omslag
            - Stukken betreffende het functioneren van de Werkgroep Typebewerking, 1954-1958; 359; 1 omslag
            - Stukken betreffende door het Nederlands Instituut voor Efficiency te 's-Gravenhage georganiseerde lezingen en efficiencydagen, 1954-1967; 360-361; 2 omslagen
              - Lezingen, 360
              - Efficiencydagen, 361
            - Stukken betreffende advisering omtrent subsidieverlening aan het Economisch Instituut voor de Middenstand te 's-Gravenhage ten behoeve van propaganda en voorlichting, 1955-1959; 362; 1 omslag
            - Stukken betreffende advisering omtrent subsidieverlening aan het Technisch Film Centrum te 's-Gravenhage, 1955-1963; 363-366; 4 omslagen
              - 1955, 363
              - 1956, 364
              - 1959, 365
              - 1960-1963, 366
            - Stukken betreffende advisering omtrent subsidieverlening aan de COP, Werkgroep Commerciële Projecten en de Nederlandse Stichting voor Statistiek te 's-Gravenhage ten behoeve van de uitgave van een Handboek van Marktanalytische Gegevens, 1956-1963; 367-368; 2 omslagen
              - 1956, 367
              - 1957-1963, 368
            - Stukken betreffende advisering omtrent subsidieverlening aan de Vereniging voor Statistiek te Rotterdam ten behoeve van de vervaardiging van het tijdschrift Statistica Neerlandica, 1958-1966; 369; 1 omslag
        - Verticale aktiviteiten, B.2.1.4
          - Bouwnijverheid, B.2.1.4.1
            Zie inv.nr. 225.
            - Stukken betreffende de bevordering van de productiviteit in de bouwnijverheid, 1951-1959; 370-372; 2 omslagen en 1 pak
              - 1951-1952, 370
              - 1953-1955, 371
              - 1956-1959, 372; 1 pak
            - Stukken betreffende advisering omtrent de oprichting van een Productiviteitscentrum voor het Bouwbedrijf, 1952-1953; 373; 1 omslag
            - Stukken betreffende advisering omtrent subsidieverlening aan het Bouwcentrum te Rotterdam ten behoeve van verschillende activiteiten, 1952-1961; 374-377; 3 omslagen en 1 stuk
              - Functionele studies, 1952-1955, 374
              - Functionele studies, 1956-1959, 375
              - Tentoonstelling, gericht op het bevorderen van de productiviteit in het onderhoud van gebouwen, 376
              - Voortgangsverslag, met bijlagen, 377; 1 stuk
            - Stukken betreffende advisering omtrent subsidieverlening aan het Productiviteitscentrum voor de Baksteenindustrie, 1953-1961; 378-383; 6 omslagen
              - 1953, 378
              - 1954, 379
              - 1955-1956, 380
              - 1957-1959, 381
              - 1960, 382
              - 1961, 383
            - Stukken betreffende advisering omtrent subsidieverlening aan de Nationale Woningraad ten behoeve van werkzaamheden op het gebied van de standaardisatie en typebeperking in de woningbouw, 1953-1962; 384-386; 2 omslagen en 1 pak
              - Subsidieverlening, 1951-1956, 384
              - Subsidieverlening, 1957-1962, 385
              - Voortgangsverslagen, 386; 1 pak
            - Stukken betreffende advisering omtrent subsidieverlening aan het Productiviteitscentrum voor het Bouwbedrijf, 1953-1962; 387-393; 7 omslagen
              - Subsidieverlening, 1953-juni 1954, 387
              - Subsidieverlening, juli -dec. 1954, 388
              - Subsidieverlening, 1955, 389
              - Subsidieverlening, 1956, 390
              - Subsidieverlening, 1957- 1958, 391
              - Subsidieverlening, 1959- 1962, 392
              - Documentatie, 393
            - Stukken betreffende advisering omtrent subsidieverlening aan het Productiviteitscentrum voor het Bouwbedrijf ten behoeve van bedrijfsvergelijkende metingen van de productiviteit en het organiseren van cursussen, 1953-1962; 394-395; 2 omslagen
              - Bedrijfsvergelijkende metingen van de productiviteit, 394
              - Cursussen, 395
            - Stukken betreffende advisering omtrent subsidieverlening aan de Stichting Productiviteitsbevordering Schildersbedrijf te 's-Gravenhage ten behoeve van productiviteitsmetingen, 1953-1963; 396-397; 2 omslagen
              - 1953-1956, 396
              - 1957-1963, 397
            - Stukken betreffende advisering omtrent subsidieverlening aan het Productiviteitscentrum voor de Houthandel te Amsterdam, ter bevordering van de productiviteit, 1953-1964; 398-405; 8 omslagen
              - okt. 1953 - mrt. 1956, 398
              - apr. 1956 - jan. 1957, 399
              - febr. - dec. 1957, 400
              - jan. - juni 1958, 401
              - juli - dec. 1958, 402
              - 1959, 403
              - 1960-1961, 404
              - 1962-1964, 405
            - Rapporten van het Centraal Technisch Instituut TNO te Delft inzake onderzoeken in de bouwnijverheid, 1954, 1956; 406-407; 2 delen
              - 'De mogelijke centralisatie van de energievoorziening in Enschede', 406
              - 'Resultaten van een vergelijkend onderzoek van vier typen stooktoestellen voor locale verwarming door middel van een analyse van het brandstofverbruik in veertig identieke woningen', 407
            - Rapporten van de stichting Ratiobouw te 's-Gravenhage inzake onderzoeken in de bouwnijverheid, 1954-1956; 408-415; 8 delen
              - 'Muuraansluitingen van stalen ramen', 408
              - 'De opzet van een verfpraktijd door de commissie verfpraktijkproeven', 409
              - 'Vochtwering van muren met isolerende spouwvulling', 410
              - 'Sterkte en stijfheid van lichte scheidingswanden', 411
              - 'Onderzoek naar de toepassing van dunwandige stalen buizen voor gasleidingen', 412
              - 'Ervaringen met de bouwkundige toepassing van natuursteen aan de buitenlucht in Nederland', 413
              - 'Warmtegeleidingsvermogen van lichte betonsoorten', 414
              - 'Spijkerverbindingen bij houtconstructies', 415
            - Stukken betreffende advisering omtrent subsidieverlening aan het Economisch Instituut voor de Middenstand te 's-Gravenhage ten behoeve van verschillende deelprojecten, 1954-1961; 416-418; 3 omslagen
              - Karweiwerk loodgieters, sept. 1954-nov. 1957, 416
              - Karweiwerk loodgieters, dec. 1957-apr. 1961, 417
              - Onderhoudswerken aan woningwetwoningen, 418
            - Rapporten van het raadgevend bureau ir. B.W. Berenschot NV te Amsterdam betreffende onderzoeken in de bouwnijverheid, 1956-1958; 419-426; 8 delen
              - 'Arbeidsproductiviteit in de zachthouthandel I', 419
              - 'Arbeidsproductiviteit in de zachthouthandel II', 420
              - 'Directie-informatie in de zachthouthandel', 421
              - 'Efficiency by het onderhoud van woningen', 422
              - 'Productiviteitsonderzoekingen bij het onderhoud van woningen', 423
              - 'Productiviteitsverhoging bij het onderhoud van woningen I', 424
              - 'Productiviteitsverhoging bij het onderhoud van woningen II', 425
              - 'Vakopleiding in de houthandelbedrijven', 426
            - Stukken betreffende advisering omtrent de samenstelling van een monografie over planning bij de uitvoering van bouwwerken, uitgegeven door het Productiviteitscentrum voor het Bouwbedrijf, 1956-1958; 427; 1 pak
            - Stukken betreffende advisering omtrent subsidieverlening aan de Nederlandse Bond van Timmerfabrikanten in Nederland te Amsterdam ten behoeve van productiviteitsonderzoek in timmerfabrieken, 1956-1962; 428; 1 omslag
            - Rapport van het Centraal Bureau voor de Statistiek te 's-Gravenhage inzake diverse proefobjecten in verband met de productiviteit bij het onderhoudsschilderwerk aan woningen, 1959; 429; 1 deel
            - Stukken betreffende vergaderingen van het Algemeen Bestuur van de Stichting Productiviteitscentrum voor de Houthandel, 1964-1965; 430; 1 omslag
          - Diamantindustrie, B.2.1.4.2
            - Stukken betreffende advisering naar aanleiding van door ir. Dufoing ingestelde organisatie-onderzoeken in de diamantindustrie, 1951-1954; 431; 1 omslag
            - Stukken betreffende advisering omtrent subsidieverlening aan de Stichting Nederlands Diamant Speurwerk Centrum te Amsterdam ten behoeve van research en ontwikkelingswerk in de diamantindustrie, 1953-1965; 432-433; 2 omslagen
              - 1953-1960, 432
              - 1961-1965, 433
            - Stukken betreffende advisering omtrent het uitnodigen van de Koningin voor de opening van een tentoonstelling over de diamantindustrie en het organiseren van een congres over de diamantindustrie, 1957; 434; 1 omslag
          - Grafische Industrie, B.2.1.4.3
            - Stukken betreffende advisering omtrent subsidieverlening aan het Reproductiecentrum te 's-Gravenhage ten behoeve van de aanschaf van reproductie-apparaten, 1952-1959; 435; 1 omslag
            - Stukken betreffende toezending aan diverse instanties van grafieken inzake arbeidsprestatie en productiekosten na invoering van prestatiebeloning in een typografisch bedrijf, 1953; 436; 1 omslag
            - Rapport van de NV Drukkerij Reclame van de Unilever te Rotterdam betreffende de invoering van een twee-ploegenstelsel en een nieuw tariefsysteem in voornoemde drukkerij, met geleidebrieven, 1955; 437; 1 omslag
            - Rapport van het raadgevend bureau ir. B.W. Berenschot NV te Amsterdam betreffende de voorstudie verricht met betrekking tot leerlingenopleiding in de grafische industrie, 1956-1957; 438; 1 deel
            - Stukken betreffende advisering omtrent subsidieverlening aan het Productiviteitscentrum voor de Grafische Industrie te Amsterdam, 1956-1966; 439; 1 pak
            - Stukken betreffende advisering omtrent subsidieverlening aan de Nederlandse Bond van Boekbinders Patroons te Amsterdam ten behoeve van de kadercursus binderij, 1963-1966; 440; 1 omslag
            - Stukken betreffende advisering omtrent subsidieverlening aan de Vereniging Tijdnormendienst voor de Grafische Industrie te Amsterdam ten behoeve van productbewaking in de grafische industrie, 1963-1966; 441; 1 pak
          - Handel, B.2.1.4.4
            - Ingekomen stukken betreffende middenstandszaken, 1951-1952; 442; 1 omslag
            - Ingekomen stukken betreffende landbouwzaken, 1951-1952; 443; 1 omslag
            - Nota van het Bureau Research van het Directoraat-generaal voor de Middenstand ten behoeve van de minister betreffende de in- en samenstelling van de Efficiencycommissie voor het Ambacht, 1952; 444; 1 stuk
            - Stukken betreffende de opvoering van de productiviteit in het Midden- en Kleinbedrijf, 1952-1956; 445; 1 omslag
            - Stukken betreffende advisering omtrent subsidieverlening aan het Economisch Instituut voor de Middenstand te 's-Gravenhage ten behoeve van verschillende projecten, 1952-1962; 446-458; 13 omslagen
              - Verbetering van de productiviteit in de distributie, 1952-1954, 446
              - Verbetering van de productiviteit in de distributiesector, 1955, 447
              - Distributie en ambacht, okt. 1955-jan. 1958, 448
              - Distributie en ambacht, juni 1958-jan. 1960, 449
              - Distributie en ambacht, febr. 1960-nov. 1962, 450
              - Doelmatige bezorging, 451
              - Doelmatige verpakking, 452
              - Groothandel in levensmiddelen, 453
              - Kleinhandel in levensmiddelen, 454
              - Kruideniersopleiding, 455
              - Productiviteitsonderzoekingen in het bakkersbedrijf, 456
              - Slagersbedrijf, 457
              - Zelfbediening, 458
            - Stukken betreffende advisering omtrent subsidieverlening aan de Centrale Accountantsdienst voor Coöperatieve Verenigingen te Utrecht ten behoeve van het project Agrarische groothandel, 1957-1961; 459; 1 omslag
            - Stukken betreffende advisering omtrent subsidieverlening aan het Verbond van de Nederlandse Groothandel te 's-Gravenhage ten behoeve van onderzoek naar de kostenstructuur van het groothandelsbedrijf en de oprichting van een bedrijfseconomische voorlichtingsdienst, 1958-1967; 460-461; 2 omslagen
              - Onderzoek naar de kostenstructuur van het groothandelsbedrijf, 460
              - De oprichting van een bedrijfseconomische voorlichtingsdienst, 461
            - Stukken betreffende advisering omtrent subsidieverlening aan de Federatie van Zoetwarengrossiers-organisaties te Badhoevedorp ten behoeve van een productiviteitsonderzoek, 1959-1962; 462; 1 omslag
            - Stukken betreffende advisering omtrent liquidatie van het Productiviteitscentrum voor het Midden- en Kleinbedrijf, 1960-1961; 463; 1 omslag
          - Leder- en lederverwerkende industrie, B.2.1.4.5
            - Stukken betreffende organisatie-onderzoeken in de schoenen- en lederindustrie, 1951-1953; 464; 1 omslag
            - Stukken betreffende advisering omtrent subsidieverlening aan het Productiviteitscentrum voor de Nederlandse Lederindustrie te Amsterdam, 1953-1961; 465-466; 2 omslagen
              - 1953-1957, 465
              - 1958-1961, 466
            - Stukken betreffende advisering omtrent subsidieverlening aan het Productiviteitscentrum voor de Nederlandse Schoenindustrie te Tilburg, 1953-1961; 467-472; 4 omslagen en 2 pakken
              - 1953-1955, 467; 1 pak
              - jan. - mei 1956, 468
              - juni 1956 - febr. 1957, 469
              - mrt. - nov. 1957, 470
              - dec. 1957 - juli 1958, 471; 1 pak
              - aug. 1958 - juni 1961, 472
            - Stukken betreffende advisering omtrent subsidieverlening aan het Economisch Instituut voor de Middenstand te 's-Gravenhage ten behoeve van de deelprojecten schoendetailhandel en schoenherstellers, 1953-1962; 473-474; 2 omslagen
              - Schoendetailhandel, 473
              - Schoenherstellers, 474
            - Stukken betreffende advisering omtrent subsidieverlening aan het Productiviteitscentrum voor de Nederlandse Lederwarenindustrie te Amsterdam, 1954-1961; 475-477; 3 omslagen
              - 1954-1956, 475
              - jan. 1957 - apr. 1958, 476
              - juli 1958 - 1961, 477
          - Metaal- en metaalverwerkende industrie, B.2.1.4.6
            - Stukken betreffende advisering naar aanleiding van een door het Bureau Ydo ingesteld organisatie-onderzoek op scheepswerven, 1952-1953; 478; 1 omslag
            - Stukken betreffende advisering omtrent subsidieverlening aan de Stichting Productiviteitscentrum Kleinmetaal en de installatie en het functioneren van een Productiviteitsraad bij dit centrum, 1952-1962; 479-488; 10 omslagen
              - 1952-1953, 479
              - jan. - sept. 1954, 480
              - okt. - dec. 1954, 481
              - 1955, 482
              - jan. - juni 1956, 483
              - juli 1956 - mei 1957, 484
              - juni - dec. 1957, 485
              - jan. - juni 1958, 486
              - juli - dec. 1958, 487
              - 1959-1962, 488
            - Stukken betreffende advisering omtrent subsidieverlening aan de Stichting ter Bevordering van de Ontwikkeling van de Nederlandse Gieterijen en de Algemene Vereniging van Nederlandse IJzergieterijen ten behoeve van onderzoek op het gebied der kostenberekening, 1953-1962; 489; 1 omslag
            - Stukken betreffende advisering omtrent subsidieverlening aan de Vereniging van Autohandel-, Cover- en Vulcaniseerinrichtingen in Nederland te 's-Gravenhage ten behoeve van de verbetering van de methoden van reparatie en loopvlakvernieuwing, 1953-1964; 490-492; 3 omslagen
              - 1953-1955, 490
              - 1956, 491
              - 1957-1964, 492
            - Stukken betreffende advisering omtrent subsidieverlening aan de Nederlandse Gieterij Stichting te Delft ten behoeve van de opleiding van gieterijpersoneel, 1954-1960; 493-494; 2 omslagen
              - 1954-1958, 493
              - 1959-1960, 494
            - Stukken betreffende advisering omtrent subsidieverlening aan de Stichting Galvanotechniek te 's-Gravenhage, 1954-1962; 495-497; 3 omslagen
              - 1954-1955, 495
              - 1956-juni 1957, 496
              - juli 1957- 1962, 497